臺灣臺南地方法院民事裁定
110年度小上字第36號
上  訴  人  鄭琇文  
被上訴人    陳永琮  

            陳玥程  

上列當事人間請求債務不履行損害賠償事件，上訴人對於民國11
0年2月26日本院臺南簡易庭109年度南小字第1405號第一審小額
判決不服，提起上訴，本院裁定如下：
    主  文
上訴駁回。
第二審訴訟費用新臺幣壹仟伍佰元由上訴人負擔。
    理  由
一、上訴意旨略以：上訴人於民國108年11月7日向被上訴人陳永
    琮購買飛利浦型號9200電子鎖(下稱系爭門鎖)。嗣後，上訴
    人認為系爭門鎖有瑕疵，向被上訴人表明要撤銷契約，被上
    訴人同意撤銷，並表明將派人拆鎖、退還全款，且既撤銷契
    約，上訴人自無須負擔拆鎖之成本。並依民法第258條之規
    定，被上訴人自不得撤銷上開同意撤銷之意思，然被上訴人
    ，再三毀約。為此，上訴人提起訴訟，請求被上訴人退還系
    爭門鎖全款新臺幣(下同)30,400元，並賠償上訴人花費時間
    訴訟、交通費用(每次3,000元)、裁判費等損害等語。上訴
    狀未載上訴聲明。
二、按對於小額程序第一審裁判之上訴或抗告，非以其違背法令
    為理由，不得為之；上訴狀內並應記載上訴理由，表明原判
    決所違背之法令及其具體內容，暨依訴訟資料可認為原判決
    有違背法令之具體事實，民事訴訟法第436條之24第2項、第
    436條之25分別定有明文。又所謂違背法令，係指依同法第4
    36條之32第2項準用第468條所定判決不適用法規或法規適用
    不當、第469條第1至5款所列判決當然違背法令之情形。次
    按取捨證據認定事實屬於事實審法院之職權，若其認定並不
    違背法令，即不許任意指摘其認定不當，以為上訴理由（最
    高法院28年渝上字第1515號判例意旨參照）。是當事人對於
    小額程序第一審判決提起上訴時，如以原判決有民事訴訟法
    第468條所定不適用法規或法規適用不當為理由，其上訴狀
    或理由書應具體指摘該判決所違背之法令條項，或有關判例
    、解釋字號，或成文法以外之習慣或法理等及其內容，暨係
    依何訴訟資料可認為有違背法令之事實；如以原判決有同法
    第469條第1至5款所列判決當然違背法令之情形為理由，其
    上訴狀或理由書應具體揭示該判決有合於各該條款所列情形
    之內容，及係依何訴訟資料可認為有當然違背法令之事實。
    倘當事人未依上述方法表明，或僅係就原審取捨證據、認定
    事實之職權行使，指摘其為不當，而顯與前揭法條規定不相
    合，即難認上訴為合法，依同法第436條之32第2項準用第47
    1條第1項、第444條第1項規定，法院毋庸命其補正，應逕以
    裁定駁回之（最高法院71年台上字第314號判例要旨參照）
    。
三、經查，本件訴訟標的金額10萬元以下，依民事訴訟法第436
    條之8第1項規定，應適用小額訴訟程序，揆諸首揭說明，上
    訴人非以原判決違背法令為由不得提起上訴，且上訴理由依
    法須表明原判決所違背之法令及其具體內容，暨依訴訟資料
    可認為原判決有違背法令之具體事實，始符合上訴程式。惟
    核上訴人之上訴意旨，僅係不服原審判決結果，並未表明原
    審判決究有違背何種法令之具體情事，亦未表明依訴訟資料
    合於該違背法令之具體事實，或原判決如何不適用法規或適
    用法規不當，或有何民事訴訟法第469條第1至5款規定所列
    判決當然違背法令之事由，難認對原審判決之如何違背法令
    已有具體之指摘，揆諸前揭說明，自不得謂已合法表明上訴
    理由，且上訴人迄今未補正合法上訴理由，難認為合法，自
    應由第二審法院以裁定駁回之，並依民事訴訟法第436條之1
    9第1項規定，確定上訴人應負擔之第二審訴訟費用額如主文
    第2項所示。
四、末按於小額訴訟之上訴程序，法院為訴訟費用之裁判時，應
    確定其費用額，民事訴訟法第436條之19第1項、第436條之3
    2第1項規定甚明。本件上訴人小額訴訟之上訴，既經駁回，
    關於第二審訴訟費用自應由上訴人負擔。查本件第二審訴訟
    費用，為上訴裁判費用1,500元，揆諸前開規定，應由上訴
    人負擔，爰併予確定如主文第2項所示。
五、據上論結，本件上訴為不合法，裁定如主文。 
中　　華　　民　　國　　110 　年　　6 　　月　　18　　日
                民事第四庭    審判長法　官　施介元

                                    法　官　蔡雅惠

                                    法　官　田玉芬
以上正本係照原本作成。
本裁定不得抗告。
中　　華　　民　　國　　110 　年　　6 　　月　　18　　日
                                    書記官　林彥汝